【裁判字號】    98,上重訴,18
【裁判日期】    980826
【裁判案由】    違反毒品危害防制條例等
【裁判全文】
臺灣高等法院臺中分院刑事判決        98年度上重訴字第18號
上  訴  人  臺灣彰化地方法院檢察署檢察官
上  訴  人
即  被  告  丙○○
                      12號
                    （現於臺灣彰化監獄彰化分監執行中）
指定辯護人  汪紹銘律師
上列上訴人等因被告違反毒品危害防制條例等案件，不服臺灣彰
化地方法院97年度訴字第3336號中華民國98年2月24日第一審判
決（起訴案號：臺灣彰化地方法院檢察署97年度偵字第9408、10
436、10437、10438號），提起上訴，本院判決如下：
    主  文
原判決撤銷。
丙○○犯如附表一至八所示之販賣第一級毒品罪，各處如附表一
至八所示之宣告刑（含主刑及從刑）。又明知為禁藥而轉讓，累
犯，處有期徒刑捌月。應執行有期徒刑拾貳年陸月，扣案如附表
九、十所示之物及未扣案如附表十一所示之物均沒收，販賣第一
級毒品所得財物新臺幣貳萬壹仟捌佰元應沒收，如全部或一部不
能沒收時，未扣案如附表十一所示之物追徵其價額或以其財產抵
償之，販賣毒品所得財物新臺幣貳萬壹仟捌佰元以其財產抵償之
。
    事  實
一、丙○○（綽號「小六」、「賣蚵仔」）前曾因施用毒品案件
    ，經原審法院分別以93年度訴字第114、1023號判決判處應
    執行有期徒刑1年、1年3月確定，接續執行後於民國95年4月
    7日假釋出獄，並交付保護管束，保護管束期間於95年10月2
    0日期滿未經撤銷視為執行完畢。詎仍不知悔改，明知海洛
    因係毒品危害防制條例第2條第2項第1款所列管之第一級毒
    品，不得非法施用、販賣，竟各別基於同時供己施用及意圖
    營利販賣之犯意，於附表二編號7(1)、8(1)、9(1)、附表六編
    號1(1)所示時地等地，以其所有扣案之SAMSUNG廠牌（內插有
    向友人「許文遠」〈音同〉借用之0000000000號門號〈申租
    人許清鎮〉）、所有未扣案之NOKIA廠牌（內插有向洪仲維
    借用之0000000000號門號）行動電話2支與劉信裕聯絡，以
    每次新臺幣（下同）6千元至1萬元不等價格向劉信裕（業經
    臺灣彰化地方法院檢察署檢察官以97年度偵字第10588、109
    74、11354號案偵查起訴）販入重達4分之1錢至8分之3錢之
    第一級毒品海洛因後，除部分供己施用（施用毒品部分經原
    審法院以97年度訴字第3171號判決判處應執行有期徒刑10月
    確定）外，另以其所有MOTOROLA廠牌（內插有向友人洪仲維
    借用之0000000000號門號）、SAMSUNG廠牌（內插有0000000
    000號門號）之行動電話2支，分別作為其對外連繫販賣毒品
    之工具，與附表一至八所示購毒者接洽後，分別於附表一至
    八各次所示之時間、地點，以附表一至八各次所示之方式、
    價格，多次販賣海洛因毒品予附表一至八所示之購毒者（其
    中附表三之2次販賣行為，則由陳嘉宏與鄭盟露合資推由鄭
    盟露出面向丙○○購買海洛因，陳嘉宏僅陪同鄭盟露前往）
    ，並均銀貨兩訖。
二、丙○○明知甲基安非他命為毒品危害防制條例第2條第2項第
    2款所定安非他命相類製品，且為藥事法第22條第1項第1款
    中央衛生主管機關明令公告之禁藥，均不得非法持有、轉讓
    ，竟基於轉讓禁藥甲基安非他命之犯意，於97年9月28日下
    午1時許，在陳國賓位於彰化縣芳苑鄉芳苑村延平巷1號住處
    之附近路邊，無償轉讓數量未滿1公克、可供施用1次份量之
    甲基安非他命予陳國賓施用。
三、嗣於97年10月2日中午（起訴書誤繕為下午）12時40分許，
    在彰化縣芳苑鄉○○村○○路○○段257巷12號，為警持原審
    法院核發之搜索票當場查獲，並扣得其甫於當日11時5分許
    後至12時40分止間之某時，以營利意圖向綽號「姐仔」之成
    年女子以6500元販入之海洛因1包（驗餘淨重0.83公克，空
    包裝重0.29公克）、及其所有供聯絡販賣毒品海洛因用之如
    附表九、十所示行動電話機具2支（分別含門號0000000000
    、0000000000號之SIM卡）。
四、案經彰化縣警察局芳苑分局報告臺灣彰化地方法院檢察署檢
    察官偵查起訴。
    理  由
一、證據能力：
  (一)按被告以外之人於審判外之言詞或書面陳述，除法律有規定
    者外，不得作為證據。被告以外之人於偵查中向檢察官所為
    之陳述，除顯有不可信之情況者外，得為證據。被告以外之
    人於審判外之陳述，雖不符前4條之規定，而經當事人於審
    判程序同意作為證據，法院審酌該言詞陳述或書面陳述作成
    時之情況，認為適當者，亦得為證據。當事人、代理人或辯
    護人於法院調查證據時，知有第159條第1項不得為證據之情
    形，而未於言詞辯論終結前聲明異議者，視為有前項之同意
    。刑事訴訟法第159條第1項、第159條之1第2項、第159條之
    5分別定有明文。證人陳坤富、洪啟富、陳嘉宏、鄭盟露、
    乙○○、洪瑋聯、張韶之、林志成、陳國賓分別於偵查中向
    檢察官所為之證述，雖係被告以外之人於審判外之言詞陳述
    ，為傳聞證據，然其等於偵查中向檢察官所為證述，既經具
    結，且本院審酌該等言詞陳述係由各證人出於自由意識而陳
    述，又無其他證據足認該等陳述有何顯不可信之情事等一切
    情況，依刑事訴訟法第159條之1第2項規定，認上開證人於
    偵訊中之證述，得採為認定本件犯罪事實所憑之證據；及證
    人陳坤富、洪啟富、陳嘉宏、鄭盟露、乙○○、洪瑋聯、張
    韶之、林志成、陳國賓於警詢時之證述，雖係被告以外之人
    於審判外之言詞陳述，為傳聞證據，然被告及其辯護人於法
    院行準備程序時既均同意將之引為證據，且經原審法院及本
    院於審理時當庭直接提示而為合法之調查，被告及其辯護人
    均未於言詞辯論終結前聲明異議，本院復審酌該等言詞陳述
    係由證人出於自由意識而陳述，並無非法取證之情況，依刑
    事訴訟法第159條之5之規定，認上開證人於警詢時之證述，
    應得採為認定本件犯罪事實所憑之證據。
  (二)再按有事實足認被告或犯罪嫌疑人有最輕本刑為3年以上有
    期徒刑之罪嫌，並危害國家安全或社會秩序情節重大，而有
    相當理由可信其通訊內容與本案有關，且不能或難以其他方
    法蒐集或調查證據者，得發通訊監察書。通訊監察書，偵查
    中由檢察官依司法警察機關聲請或依職權以書面記載第11條
    之事項，並敘明理由、檢附相關文件，聲請該管法院核發，
    通訊保障及監察法第5條第1項第1款、第2項分別定有明文。
    本件承辦警員對於被告所持用門號0000000000、0000000000
    、0000000000號行動電話，實施通訊監察，經原審法院核准
    在案，此有詳載聲監案號、案由、監察電話、監察對象之通
    訊監察書附卷（見彰化縣警察局芳苑分局芳警分偵字第0970
    021005號刑案偵查卷宗第9至14頁）可參，均係依法所為之
    通訊監察，應具有證據能力。又按通訊監察錄音之譯文，僅
    屬依據監聽錄音結果予以翻譯之文字，固具文書證據之外觀
    ，但實際上仍應認監聽所得之錄音帶或光碟，始屬調查犯罪
    所得之證物；刑事訴訟法第165條之1第2項所稱之證物，如
    其蒐證程式合法，並經合法調查，自具證據能力。因此，檢
    察官如提出通訊監察錄音之譯文為其證據方法，實乃以其監
    聽所得之錄音帶或光碟，為調查犯罪所得之證物，法院本應
    依刑事訴訟法第165條之1所列之方法調查，以判斷該錄音帶
    或光碟是否與通訊監察錄音之譯文相符。而監聽錄音製作之
    譯文，雖通常為偵查犯罪機關單方面製作，然若被告或訴訟
    關係人對其真實性並無爭執，經法院於審判期日提示譯文供
    當事人辨認、表示意見並為辯論者，程式自屬適法（最高法
    院95年度臺上字第295號、94年度臺上字第4665號判決意旨
    參照）。經查，本案卷內之相關電話監聽，取證程式未見違
    法情事，已如前述；而警員依監聽錄音所製作之通訊監察譯
    文，經法院審理期間提示予檢察官、被告、辯護人後，檢察
    官、被告、辯護人對於通訊監察譯文內容之真實性，並無爭
    執，且經附表一至八所示購毒者於警、偵訊時經檢警提示各
    該監聽譯文後，亦均證稱確為其等與被告通話內容無訛，揆
    諸前揭說明，上開通訊監察譯文應具證據能力。
  (三)又扣案之海洛因、行動電話機具（含SIM卡），均非屬供述
    證據而無傳聞法則之適用，惟查上開扣案物品，係由員警持
    臺灣彰化地方法院法官所核發之搜索票依法定程序合法執行
    搜索扣得，與本案具有關聯性，當有證據能力。
二、關於事實欄一之販賣第一級毒品海洛因部分：
  (一)訊據上訴人即被告（下簡稱被告）丙○○對於事實欄一所示
    販賣第一級毒品海洛因之犯行均坦承不諱，核與證人陳坤富
    、洪啟富、陳嘉宏、鄭盟露、乙○○、洪瑋聯、張韶之、林
    志成等人於警詢時及檢察官偵訊時具結證述情節相符，復有
    被告分別與陳坤富、洪啟富、陳嘉宏、鄭盟露、乙○○、洪
    瑋聯、張韶之、林志成為交易海洛因時之通訊監察譯文附卷
    （見彰化縣警察局芳苑分局芳警分偵字第09700018292號刑
    案偵查卷宗第53至54、85至87頁；同分局芳警分偵字第0970
    021005號刑案偵查卷宗第40至43、54至56頁；同分局芳警分
    偵字第0970021004號刑案偵查卷宗第30至31、49至50頁；同
    分局芳警分偵字第0970021006號刑案偵查卷宗第33至39、54
    至57頁）及相關照片（見同分局芳警分偵字第0970021004號
    刑案偵查卷宗第40、43、54頁；同分局芳警分偵字第097000
    18292號刑案偵查卷宗第24至27頁；同分局芳警分偵字第097
    0021006號刑案偵查卷宗第43頁），及被告與劉信裕所持用
    0000000000號門號之通訊監察譯文附卷（見本院卷第136至
    137頁）可參。另有於97年10月2日中午12時40分許，在彰化
    縣芳苑鄉○○村○○路○○段257巷12號被告住處，為警持搜
    索票扣得疑似海洛因之白色碎塊狀1包（毛重約1公克）及如
    附表九、十所示行動電話機具2支（搭配門號分別為0000000
    000、0000000000號）可資佐證，而上開白色碎塊狀1包經送
    鑑定結果，含有毒品海洛因成分，淨重0.83公克，空包裝重
    0.29公克，亦有法務部調查局濫用藥物實驗室97年11月26日
    調科壹字第09723044030號鑑定書1份在卷（見原審卷第34頁
    ）可參。
  (二)按刑事上販賣罪之完成，與民事上買賣契約之成立，2者之
    概念尚有不同，刑事上之販賣行為，則須以營利為目的，將
    標的物販入或賣出，有1於此，其犯罪行為始為完成，苟行
    為人尚未將標的物販入或賣出，即難謂其販賣行為已屬完成
    （最高法院88年度臺上字第3760號判決意旨參照）。又按販
    賣毒品之所謂販賣行為，係行為人基於營利之目的，而販入
    或賣出毒品而言。販賣毒品者，其主觀上須有營利之意圖，
    且客觀上有販賣之行為，即足構成，至於實際上是否已經獲
    利，則非所問。即於有償讓與他人之初，係基於營利之意思
    ，並著手實施，而因故無法高於購入之原價出售，最後不得
    不以原價或低於原價讓與他人時，仍屬販賣行為。必也始終
    無營利之意思，縱以原價或低於原價有償讓與他人，方難謂
    為販賣行為，而僅得以轉讓罪論處（最高法院93年度臺上字
    第1651號判決意旨參照）。再按我國查緝販賣毒品執法甚嚴
    ，販賣海洛因既係違法行為，當非可公然為之，亦無公定價
    格，且容易分裝並增減份量，而每次買賣之價量，可能隨時
    依雙方關係深淺、資力、需求量及對行情之認知、來源是否
    充裕、購買者被查獲時供述購買對象之可能風險之評估等情
    形，而異其標準，非可一概而論；販賣之利得，除被告就販
    賣之價量俱明確供述外，委難察得實情，販賣之人從價差或
    量差中牟利之方式雖異，其意圖營利之販賣行為則同一。是
    以因海洛因量微價高，販賣者率有暴利可圖，苟非意圖販賣
    營利，一般人焉有可能甘冒重度刑責而販賣海洛因之理，此
    由被告於警詢時供稱：「我都沒有獲利，只有賺自己施用毒
    品。」（見彰化縣警察局芳苑分局芳警分偵字第0970001829
    2號刑案偵查卷宗第10頁），於偵訊時供稱：「因為我身體
    不好，沒有在工作，我自己也有毒癮，我才會將上游給我的
    貨變賣，我向上游購買時，同樣的量會比較便宜，而我每變
    賣1萬元的量，約可賺約3千元的海洛因量，這些多出來的海
    洛因，我都拿來自己吸食。」（見97年度偵字第9408號卷第
    18頁），於原審審理時坦承：「（為何要賣毒品？）因為我
    是以毒養毒，我施用毒品的量比較大。」等語（見原審卷第
    61頁背），於本院供稱：伊於附表一至八所販賣之35次海洛
    因，都是向劉信裕購買的，每次向劉信裕購買海洛因的原因
    ，用途在供自己吸用及販賣等語（見本院卷第63頁），益徵
    被告確於向上游（即劉信裕，詳下述）購入毒品海洛因後，
    除供一己施用，為支付施用毒品海洛因之龐大開銷，兼而販
    賣，且透過變賣1萬元份量，則可獲得相當約3千元海洛因比
    例之不法利益，被告確實有營利之意圖及獲取不法利益之事
    實，應堪認定。足見被告於附表一至八所示各次意圖營利，
    販賣毒品海洛因之自白，確與事實相符，而均堪採信。
  (三)公訴人雖以被告與附表一至八所示購毒者，凡有通聯紀錄者
    ，以通聯時間作為其各次販賣毒品之時間，然依各該通聯紀
    錄之對話，被告應與附表一至八所示購毒者電話聯絡後，再
    邀約地點見面交易，故茲認定於各該通聯時間之後當日某時
    ，為其等交易毒品之時間，即如附表一至八「販賣時間、地
    點」欄所示。另附表一編號5部分，公訴意旨雖認被告與陳
    坤富該次犯罪時間為97年10月2日上午9時許，然經調閱該次
    通訊監察譯文顯示，該次通話時間應為97年10月2日10時22
    分49秒起至10時23分24秒止（見本院卷第137頁），被告於
    本院並供稱該次交易時間為97年10月2日10時25分許（見本
    院卷第145頁），故認定該時間為被告與陳坤富之交易時間
    ，且起訴書此部分除時間外，另交易方法、地點、金額均相
    同，僅時間有所誤載，起訴之基本社會事實仍屬相同，仍在
    法院所得審理範圍內，僅時間有所更正。又附表五編號5部
    分，雖查無該次通聯紀錄，有彰化縣警察局芳苑分局98年5
    月27日芳警分偵字第0980009428號函文及通話紀錄各1份在
    卷（見本院卷第97、129至131頁）可參，惟此次交易毒品之
    犯行已經證人乙○○於檢察官偵訊時具結證述在卷，並明確
    證稱該次交易時間為上午10時許等語明確（見97偵9408卷第
    61頁），茲以證人乙○○具結後證述之內容為其認定依據，
    以上均附此敘明。
三、關於事實欄二之轉讓禁藥甲基安非他命部分：
    此部分事實，業據被告於檢察官偵訊及法院審理時均坦承不
    諱，核與證人陳國賓於警詢時、檢察官偵訊時具結證述之情
    節相符，並有查獲之照片6張附卷可參，陳國賓於97年10月2
    日為警查獲當日經採其尿液送驗結果亦呈現安非他命與甲基
    安非他命均陽性反應，有詮昕科技股份有限公司出具濫用藥
    物尿液檢驗報告書、彰化縣警察局芳苑分局委託檢驗尿液代
    號與真實姓名對照認證表各1份在卷（見本院卷第163頁、彰
    化縣警察局芳苑分局芳警分偵字第09700018292號刑案偵查
    卷宗第43頁）可稽，足徵被告此部分自白與事實亦屬相符，
    被告有轉讓禁藥甲基安非他命予陳國賓之犯行，亦堪認定。
四、論罪科刑部分：
  (一)查海洛因為毒品危害防制條例第2條第2項第1款所定之第一
    級毒品，甲基安非他命係毒品危害防制條例第2條第2項第2
    款所定之第二級毒品安非他命相類製品，均不得非法販賣、
    轉讓或持有。又安非他命業經行政院衛生署於69年12月8日
    以衛署藥字第301124號公告列入藥物藥商管理法（已於82年
    2月5日修改法規名稱為藥事法）第16條（即現行藥事法第22
    條）第1款之禁藥管理，禁止輸入、製造，並自70年6月1日
    起禁止販賣，於75年7月11日再以衛署藥字第597627號公告
    禁止使用在案，且於79年10月9日以衛署藥字第904142號公
    告列入麻醉藥品管理，嗣於87年5月20日毒品危害防制條例
    修正公布後，雖將甲基安非他命列入第二級毒品，然前揭禁
    藥管理之公告並未廢止，是甲基安非他命仍屬藥事法所定之
    禁藥。再藥事法第83條第1項係於93年4月21日修正公布，同
    月23日施行，為毒品危害防制條例之後法；且毒品之範圍尚
    包括影響精神物質與其製品，藥事之管理，非僅止於藥品之
    管理，毒品未必係經公告之禁藥，禁藥亦未必為毒品，毒品
    危害防制條例與藥事法2者，並無必然之特別法與普通法關
    係。故除轉讓之安非他命數量達轉讓持有毒品加重其刑之數
    量標準第2條所定之淨重10公克以上，應依毒品危害防制條
    例第8條第6項規定加重其刑，其加重後之法定刑較藥事法第
    83條第1項為重者外，因藥事法第83條第1項為後法，且為重
    法，應優先適用藥事法處斷（臺灣高等法院暨所屬法院94年
    法律座談會刑事類提案第8號結論意旨參照）。故核被告如
    事實欄一（即附表一至八共35次）之販賣毒品海洛因所為，
    均係犯毒品危害防制條例第4條第1項之販賣第一級毒品罪；
    如事實欄二之轉讓甲基安非他命所為，因無積極證據認定被
    告該次轉讓重量達行政院93年1月7日院臺法字第0930080551
    號令頒轉讓持有毒品加重其刑數量標準第2條關於第二級毒
    品在淨重10公克以上之規定，是本案被告轉讓甲基安非他命
    予陳國賓1次犯行部分，自應適用藥事法論擬，論以該法第
    83條第1項之轉讓禁藥罪。公訴意旨雖認被告以1行為同時觸
    犯藥事法第83條第1項及毒品危害防制條例第8條第2項轉讓
    第二級毒品罪，應依刑法第55條從1重之轉讓禁藥罪處斷云
    云，惟依上所述，依本案情形，藥事法第83條第1項規定係
    毒品危害防制條例第8條第2項之後法且為重法，應屬同1犯
    罪構成要件之1個犯罪行為，因法規之錯綜關係，同時有數
    法條可以適用之法規競合關係，自應依一般法理擇一適用（
    最高法院73年臺覆字第25號判例要旨參照），蓋本案被告轉
    讓甲基安非他命之1行為，並非同時觸犯構成犯罪要件不同
    之罪，自非想像競合犯，公訴人此部分見解，容有誤會。
  (二)被告因販賣毒品海洛因35次，及因轉讓禁藥甲基安非他命1
    次，所分別持有各該海洛因、甲基安非他命之低度行為，應
    各為其販賣毒品、轉讓禁藥之高度行為所吸收，均不另論罪
    。又按「肅清煙毒條例第5條第1項之販賣毒品罪，固不以販
    入之後復行賣出為構成要件，但使以營利為目的，將毒品購
    入或將毒品賣出，有1於此，其犯罪即經完成，均不得視為
    未遂。惟該販入及賣出毒品均屬販賣毒品行為之1部，倘1次
    販入之後復行1次賣出毒品，仍僅成立1個販賣毒品罪。」（
    最高法院86年度臺覆字第36號判決要旨參照）；又「刑法上
    所謂販賣行為，不以販入後復行賣出為必要，只要以營利為
    目的，雖未及賣出，仍屬販賣既遂，其後復分次賣出，與先
    前之販入行為，均為販賣犯行而構成（修正前）連續犯」（
    最高法院88年度臺上字第2828號判決意旨參照）。被告係基
    於營利之犯意（雖兼有供己施用毒品，惟其營利之意圖則不
    受影響），於附表二編號7(1)、8(1)、9(1)、附表六編號1(1)所
    示時地先向劉信裕販入海洛因，各該次販入行為即已成立販
    賣罪，其後緊接販出之行為，應與最初之販入行為僅成立1
    罪，公訴人雖僅就各該緊接賣出毒品1部犯罪事實起訴（即
    附表二編號7(2)、8(2)、9(2)、附表六編號1(2)），依審判不可
    分原則，法院即應就其全部事實加以審判（最高法院86年度
    臺覆字第36號判決要旨參照），本院自得併予審理。又被告
    於本案審理期間因時間已久，固無法確認其於向劉信裕購買
    4次毒品，各於何時再販售予如附表一至八所示之人，茲以
    其於警詢時供述且經警員提示其與劉信裕之通訊監察譯文為
    準，並認定其向劉信裕購買之4次海洛因，分別與附表二編
    號7(2)、8(2)、9(2)、附表六編號1(2)所示販賣予洪啟富、洪瑋
    聯之行為各具有1罪關係，附此敘明。復按數行為於同時同
    地或密切接近之時地實施，侵害同1之法益，各行為之獨立
    性極為薄弱，依一般社會健全觀念，在時間差距上，難以強
    行分開，在刑法評價上，以視為數個舉動之接續施行，合為
    包括之1行為予以評價，較為合理，則屬接續犯，而為包括
    之1罪（最高法院86年臺上字第3295號判例可資參照）。本
    件被告上開35次販賣毒品海洛因之犯行，各次在時間差距上
    ，可以分開，在刑法評價上，各具獨立性，每次行為皆可獨
    立成罪，顯非於同時同地或密切接近之時地實施犯罪之接續
    犯。又按所謂集合犯，係指依一般社會通念，特定犯罪行為
    具有反覆實施之特性，立法者於制定刑罰法律之初，亦已認
    知該種行為類型之反覆性，而有意藉由法條中客觀構成要件
    之行為要素，含括上開具有反覆實施特性之數個犯罪行為，
    仍僅接受1次刑法之評價為已足。而販賣毒品罪，不論行為
    人或為零星偶一為之，或不間斷為之，行為人於行為終了時
    ，即已達其營利或轉讓目的，自難認立法者於制定刑罰法律
    之初，已認知販賣毒品行為必屬具反覆性之犯罪，且有意藉
    由法條中客觀構成要件之行為要素，含括上開具有反覆實施
    特性之數個犯罪行為。況依94年2月2日總統令修正公布，並
    自95年7月1日施行之刑法，其修正既依據「刑罰公平原則」
    之考量，刪除有關連續犯之規定，並將含有連續犯性質之常
    業犯一併全數刪除（參見刑法修正草案總說明），則再以集
    合犯之概念評價多數販賣毒品之行為，即有不當。因此，本
    件被告35次販賣毒品之行為，當無論以接續犯或集合犯之餘
    地，此時則應回歸一般刑法上行為單、複數之認定，而予論
    罪科刑，較稱妥適。是被告上開販賣毒品海洛因之35罪與轉
    讓禁藥之1罪間，均犯意個別，行為互殊，應予分論併罰。
    至被告於附表三所示2次販賣毒品之行為，雖係由陳嘉宏與
    鄭盟露合資向被告購買，然實際交付金錢及毒品者，乃鄭盟
    露與被告2人，已經鄭盟露、陳嘉宏證述在卷，被告復供稱
    其係與鄭盟露交易，認為陳嘉宏僅陪同鄭盟露前來，故陳嘉
    宏與鄭盟露合資向被告購買海洛因一情，非被告所能得知，
    被告主觀認知僅係販賣予鄭盟露1人，客觀行為亦係與鄭盟
    露交付價金及毒品之行為，尚難認被告有以1行為同時販賣
    毒品海洛因予其2人之犯行，附此敘明。
  (三)查被告前曾因施用毒品案件，經原審法院分別以93年度訴字
    第114、1023號判決判處應執行有期徒刑1年、1年3月確定，
    接續執行後於95年4月7日假釋出獄，並交付保護管束，保護
    管束期間於95年10月20日期滿未經撤銷視為執行完畢，有臺
    灣彰化地方法院檢察署刑案資料查註紀錄表及臺灣高等法院
    被告前案紀錄表各1份在卷可稽，其於受有期徒刑執行完畢
    後，5年以內故意再犯本件有期徒刑以上之各罪，均為累犯
    ，除販賣第一級毒品之法定本刑為死刑、無期徒刑部分，依
    法不得加重外，其餘各罪法定本刑為有期徒刑、罰金刑部分
    ，均應依刑法第47條第1項規定，各加重其刑。
  (四)復按毒品危害防制條例第17條規定，犯第4條第1項之罪，供
    出毒品來源，因而破獲者，得減輕其刑。查被告於臺灣彰化
    地方法院檢察署檢察官偵查中，即供稱毒品海洛因來源係向
    劉信裕購買，該署檢察官因此於97年11月20日另行簽分偵案
    追查劉信裕之販賣第一級毒品海洛因罪嫌，並已於97年12月
    25日以97年度偵字第10588、10974、11354號提起公訴，現
    已繫屬於臺灣彰化地方法院，有該簽呈及起訴書各1份附卷
    （見97年度偵字第9408號卷第171頁、本院卷第46至47、86
    至91頁）可參，且觀被告多半以1次6千元至1萬元向劉信裕
    購入大量毒品之方式，再以每次400元至1千元之價格分次出
    售，且依被告供稱於97年9月5日（附表六編號1(1)）、同年9
    月24日（附表二編號7(1)）均向劉信裕各購買1萬元海洛因（
    4分之1錢加8分之1錢）、97年9月26日（附表二編號8(1)）向
    劉信裕購買9千元海洛因（4分之1錢加8分之1錢）、97年9月
    27日（附表二編號9(1)）向劉信裕購買6千元海洛因（4分之1
    錢），加上被告為賺取自身施用毒品之利潤，提高價格再轉
    售予如附表一至八所示之人，依被告所述向劉信裕各次購買
    之金額、時間，及被告再轉售與如附表一至八所示之價格，
    亦屬相當（詳備註），顯見被告出售海洛因予如附表一至八
    所示之人，其毒品來源均來自劉信裕，應堪採信（雖劉信裕
    於其被訴販毒案否認販賣毒品犯行，辯稱係與被告合資購買
    ，然為被告所否認，而按劉信裕被訴販毒案，非僅有本案被
    告指證其販毒，另有何俊勝、張量種、曹秋萍、劉坤閔、賴
    玟學等人指證其販毒，而販賣毒品者係屬重罪，販毒之人為
    求自身免於重刑之牢獄之災，脫免卸責者為實務上所衡見，
    故不能以劉信裕否認販毒罪嫌，即認被告供述毒品來源為其
    ，有何不足採之處）。被告犯販賣第一級毒品海洛因罪而供
    出毒品海洛因之來源，因而查獲其他共犯劉信裕，依上開規
    定，就被告所犯附表一至八所示共35次犯行均予減輕其刑，
    並就法定本刑罰金刑部分依法先加後減之（至被告本案轉讓
    第二級毒品甲基安非他命予陳國賓之時間為97年9月28日，
    雖被告於被查獲後亦供出甲基安非他命來源為林惠滿（即綽
    號「阿滿」、「姐仔」），然藥事法並無如毒品危害防制條
    例第17條供出毒品來源，因而破獲，得減輕其刑之規定，且
    被告轉讓毒品時間在其供述向「阿滿」購買時間即97年10月
    2日為早，則其轉讓甲基安非他命予陳國賓之來源，顯非來
    自林惠滿，此部分自無供出毒品來源減輕其刑之適用）。復
    按販賣第一級毒品罪之法定刑為「死刑或無期徒刑；處無期
    徒刑者，得併科1千萬元以下罰金」，故販賣第一級毒品罪
    刑度極重，然同為販賣第一級毒品之人，其原因動機不一，
    犯罪情節未必盡同，或有大盤毒梟者，亦有中、小盤之分，
    甚或僅止於吸毒者友儕間為求互通有無之有償轉讓者亦有之
    ，其販賣行為所造成危害社會之程度自屬有異，法律科處此
    類犯罪卻一律採取重刑。於此情形，倘依其情狀處以較輕之
    徒刑，即足以懲儆，並可達防衛社會之目的者，自非不可依
    客觀之犯行與主觀之惡性2者加以考量其情狀，是否有可憫
    恕之處，適用刑法第59條之規定酌量減輕其刑，期使個案裁
    判之量刑，能斟酌至當，符合比例原則。本件被告多次販賣
    第一級毒品海洛因，無視國家對於杜絕毒品危害之禁令，其
    行為固屬不當，應予非難，然稽之被告各次販賣海洛因之對
    象、次數，即陳坤富5次、洪啟富11次、鄭盟露6次（其中2
    次係陳嘉宏陪同購買）、乙○○5次、洪瑋聯5次、張韶之1
    次、林志成2次，次數雖有35次，然其各次販毒所得金額僅
    400元至1千元不等，每次販賣價格不高，獲利亦非至鉅，其
    僅因一時貪念及為供己施用毒品之需，致罹重典，相對於長
    期大量販賣毒品之大毒梟而言，其對社會治安及國民健康之
    危害顯然較小，綜上被告犯案情節觀之，倘依上開毒品危害
    防制條例第17條規定減輕其刑後，各該販賣第一級毒品之徒
    刑部分仍尚須科處最低之15年有期徒刑之罰則，仍屬失之過
    苛而不盡情理，不免予人情輕法重之感，且難謂符合罪刑相
    當性及比例原則，更無從與大毒梟之惡行有所區隔，是其犯
    罪情狀相較於法定之重刑，在客觀上足以引起一般人之同情
    ，情節尚堪憫恕，故其所犯販賣第一級毒品海洛因之35罪均
    適用刑法第59條規定酌減其刑，並與前開累犯加重其刑部分
    ，依刑法第71條第1項規定，就罰金刑部分先加後遞減之，
    就徒刑部分則依法遞減之。
五、原審認被告罪證明確，予以論罪科刑，固非無見，惟：
  (1)就事實欄一部分，原審認被告係基於供己施用及意圖營利販
    賣之犯意，於不詳時地，以不詳價格向劉信裕販入數量不詳
    之毒品海洛因，即認被告係基於意圖營利之犯意，而向劉信
    裕販入，依前揭最高法院88年度臺上字第2828號判決意旨，
    被告意圖營利向劉信裕購入海洛因之行為即屬販賣既遂，然
    被告共販賣35次海洛因予附表一至八所示購毒者，則被告向
    劉信裕係1次販入後才有後續之35次販賣行為，抑或數次販
    入後始有後續之35次販賣行為；又各該次販入行為與其後販
    出行為究係數罪抑或屬1罪關係；此部分復涉及被告所犯35
    次販賣毒品罪，是否均有毒品危害防制條例第17條供出毒品
    來源減輕其刑規定之適用，惟原審並未予明確認定。
  (2)被告本案販賣毒品行為係97年9至10月間，並經原審法院分
    別於97年9月1日核發97年聲監字第399號通訊監察書（監聽
    電話號碼0000000000、0000000000、0000000000號，監聽期
    間自97年9月1日起至同年月22日止），於97年9月19日核發
    97年聲監續字第209號通訊監察書（監聽電話號碼000000000
    0號，監聽期間自97年9月22日起至同年10月17日止），於97
    年9月19日核發97年聲監字第434號通訊監察書（監聽電話號
    碼0000000000號，監聽期間自97年9月22日起至同年10月17
    日止），均於通訊保障及監察法96年7月11日修正公布，於
    96年12月11日施行後，由原審法院依通訊保障及監察法第5
    條第1項第1款規定所核發，原審判決理由欄二、引用修正前
    由檢察官依司法警察機關聲請或依職權核發，誤認檢察官於
    本案核發通訊監察書，亦有未洽。
  (3)被告係於97年10月2日上午11時5分通話後才向劉信裕之同居
    女友林惠滿購買扣案之毒品海洛因，且被告供稱其各次販入
    毒品之初即係為供自己施用及販賣而販入，且於該次購買金
    額1萬元係含4分之1錢之海洛因及甲基安非他命，海洛因為6
    500元（見97偵9408卷第18、146頁背），雖被告於97年10月
    2日另於附表一編號5、附表四編號4、附表五編號5為販賣毒
    品海洛因之犯行，然其該3次販賣毒品行為，充其量僅能吸
    收各該次販賣毒品前之持有各該包毒品之低度行為，被告於
    97年10月2日11時5分後至12時40分間之某時購得扣案海洛因
    之行為，顯係意圖營利而販入，為另1販賣行為，該持有扣
    案海洛因1包之行為，顯非上開3次販賣毒品行為所得吸收，
    基於從刑附屬於主刑規定，原審判決將該包扣案之海洛因於
    附表一編號5、附表四編號4、附表五編號5予以沒收銷燬，
    實有未洽。
  (4)扣案之0000000000號、0000000000號俱非以被告名義申租，
    被告亦供稱係向他人借用，將來尚須歸還（見本院卷第64頁
    背），足見該2門號並非被告所有，原審逕為沒收；又依原
    審判決書理由欄並未說明何者扣案物品應適用刑法第38條第
    1項第2款規定宣告沒收，乃於論罪法條欄復引用該條文以為
    適用法律之基礎，均有未洽。
  (5)又被告本案轉讓禁藥甲基安非他命部分，雖同時該當藥事法
    第83條第1項及毒品危害防制條例第8條第2項規定，惟本案
    應屬法規競合擇一適用之關係（後法優於前法、重法優於輕
    法），原審逕適用想像競合犯關係，適用法律亦有未當。
  (6)就附表一編號5部分，陳坤富係撥打被告另持用之000000000
    0號聯絡（見本院卷第137頁），原判決誤認係以0000000000
    號聯絡；就附表四編號4部分，鄭盟露係撥打被告持用之000
    0000000號電話聯絡交易毒品事宜（見彰化縣警察局芳苑分
    局芳警分偵字第0970021005號刑案偵查卷宗第37頁背），原
    審判決卻認定係撥打被告之0000000000號電話聯絡，進而為
    沒收之依據；就附表五編號5部分，因查無通聯紀錄，乙○
    ○亦未明確證述以何方式與被告進行該次交易，原審判決認
    定乙○○以其持用之0000000000號撥打被告持用之00000000
    00號聯絡買賣毒品，進而為沒收之依據；附表六編號3部分
    ，洪瑋聯係以000000000號電話與被告聯絡，原審判決誤認
    係以0000000000號行動電話聯絡；附表六編號5部分，因查
    無該次通聯紀錄，洪瑋聯亦未明確證述以何方式與被告進行
    該次交易，原審判決認定洪瑋聯以其持用0000000000號撥打
    被告持用0000000000號聯絡買賣毒品，進而為沒收之依據，
    以上均有未洽。
  (7)又「法律上屬於自由裁量之事項，並非概無法律性之拘束。
    法院就自由裁量權之行使，除不得逾越法律所規定範圍之外
    部性界限外，尚應受比例原則、公平正義原則之規範，謹守
    法律秩序之理念，體察法律之規範目的，使其結果實質正當
    ，合於裁量之內部性界限，俾與立法本旨相契合。刑法第51
    條第5款規定數罪併罰，宣告多數有期徒刑者，應於各刑中
    之最長期以上，各刑合併之刑期以下，定其應執行之刑期，
    但不得逾30年，其就數罪併罰，固非採併科主義，而係採限
    制加重主義，就俱發各罪中，以最重之宣告刑為基礎，由法
    院參酌他罪之宣告刑，裁量加重定之，且不得逾法定之30年
    最高限制，此即外部性界限。然上揭定其應執行刑，既屬刑
    法賦予法院自由裁量之事項，其應受內部性界限之拘束，要
    屬當然。而刑法修正將連續犯、常業犯規定悉予刪除，考其
    立法目的，係基於刑罰公平原則考量，杜絕僥倖犯罪心理，
    並避免鼓勵犯罪之誤解，乃改採1行為1罪1罰。是定其刑期
    時，除仍應就各別刑罰規範之目的、輕重罪間體系之平衡、
    整體犯罪非難評價、各行為彼此間之偶發性、與被告前科之
    關聯性、各行為所侵害法益之專屬性或同一性、數罪對法益
    侵害之加重效應、罪數所反映之被告人格特性與犯罪傾向、
    社會對特定犯罪（例如一再殺人或販毒行為）處罰之期待等
    ，為綜合判斷外，尤須參酌上開實現刑罰公平性，以杜絕僥
    倖、減少犯罪之立法意旨，為妥適之裁量，倘違背此內部性
    界限，即屬權力濫用之違法。」（最高法院98年度臺上字第
    1942號判決要旨參照）。原判決論被告販賣第一級毒品35罪
    ，各處有期徒刑10年，與其轉讓禁藥部分處有期徒刑8月部
    分，定應執行刑為有期徒刑11年8月，在各刑之最長期10年
    以上，各刑合併之刑期350年8月以下，固合於外部性界限，
    然依海洛因係成癮性、濫用性及對社會危害性之第一級毒品
    ，甲基安非他命亦屬具危害性之禁藥，原判決既認定被告販
    賣第一級毒品多達35次，就其行為整體觀之，似應予以較高
    之非難評價，再斟酌其以固定之2支行動電話為從事毒品交
    易之聯絡工具（另使用0000000000號與劉信裕聯絡購毒事宜
    ，惟多數仍使用前揭0000000000號、0000000000號2支電話
    ），其各次販毒行為，顯難謂僅係偶發之犯罪等情，則原審
    就被告所犯36罪僅定應執行有期徒刑11年8月，其定應執行
    刑之職權行使，難認與刑罰規範目的、刑事政策等法律之內
    部性界限悉相符合，而有未洽。被告上訴意旨希望從輕量刑
    指摘原判決不當，為無理由；檢察官上訴意旨以定應執行刑
    部分不當，指摘原判決為不當，則為有理由，暨原判決有如
    上可議之處，即均屬無可維持，自應由本院撤銷改判。
六、爰審酌被告前已因施用毒品案件，經法院判決確定並執行完
    畢，於本案被查獲時仍有繼續施用毒品之犯行（嗣經原審法
    院判處罪刑確定），己身已深受毒害，竟未能從中記取教訓
    ，深切體認毒品危害身心健康之鉅，為獲得購毒之來源，竟
    從中賺取差價，以遂自己施用毒品之需，除販賣毒品海洛因
    予他人外，亦轉讓甲基安非他命予他人，無視上開海洛因、
    甲基安非他命足以使施用者導致精神障礙、性格異常，甚至
    造成生命危險之生理成癮性及心理依賴性，嚴重影響社會治
    安、戕害國民身心健康，惡性非輕，犯罪之動機、方法、手
    段，販賣、轉讓毒品之種類、次數，所獲利益，及犯後態度
    等一切情狀，分別量處如主文第2項所示之刑，並定應執行
    刑。扣案如附表九、十所示之MOTOROLA、SAMSUNG廠牌2支行
    動電話（內分別插有0000000000號、0000000000號門號），
    均為被告所有，且分別為其與附表一、附表二、附表三、附
    表四、附表五編號1至4、附表六編號1(2)、2、3、4、附表七
    、附表八所示購毒者及附表二編號7(1)、8(1)、9(1)販毒上游
    劉信裕聯絡販賣毒品海洛因之物，另未扣案之NOKIA廠牌行
    動電話（插有向友人洪仲維借用之0000000000號門號）則為
    被告向附表六編號1(1)所示，向劉信裕意圖營利購買毒品以
    資販賣所使用之物，該行動電話機具亦為其所有，為被告於
    本院所直承（見本院卷第64頁背、144頁背、169頁正背），
    以上行動電話機具3支自均應依毒品危害防制條例第19條第1
    項規定宣告沒收。另依毒品危害防制條例第19條第1項規定
    ，犯同條例第4條之罪者，其供犯罪所用或因犯罪所得之財
    物，均沒收之，如全部或一部不能沒收時，追徵其價額或以
    其財產抵償之。倘犯罪所得之財物為新臺幣時因其本身即為
    我國現行貨幣價值之表示，固不發生追徵其價額之問題；惟
    其犯罪所得若為新臺幣以外之財物，而全部或一部不能沒收
    時，則應追徵其價額，使其繳納與原物相當之價額，或以其
    財產抵償之，方能達到沒收之目的（最高法院98年度臺上字
    第3039、2662、2311號、96年度臺上字第762號判決要旨參
    照），故未扣案之NOKIA廠牌行動電話機具1支如全部或一部
    不能沒收時，追徵其價額或以其財產抵償之。又毒品危害防
    制條例第19條第1項規定，犯販賣毒品罪者，其犯罪所得之
    財物均沒收之，係採義務沒收主義。故販賣毒品所得之對價
    ，不問其中成本若干，利潤多少，均應全部諭知沒收，貫徹
    政府查禁煙毒之決心，以符立法本旨（最高法院91年度臺上
    字第2419號判決意旨參照）。又所謂「其因犯罪所得之財物
    」，並不以當場搜獲扣押者為限；而販賣毒品所得之對價，
    不問其中何部分屬於成本，何部分屬於犯罪所得之財物，應
    均予沒收，始與上開法條之規定符合；且因犯罪所得之財物
    ，亦不能與正常營利事業計算營利所得之情形，相提並論（
    最高法院65年度第5次刑庭庭推總會議決議意旨參照）。查
    被告販賣毒品海洛因予附表一至八所示之人，販賣毒品所得
    均詳附表一至八「金額」欄所示，均應依毒品危害防制條例
    第19條第1項規定，宣告沒收，如全部或一部不能沒收時，
    以其財產抵償之。至被告用以聯絡販毒用之0000000000號、
    0000000000號、0000000000號之SIM卡，均非被告名義，被
    告亦稱向友人借用，尚須歸還，自非被告所有；另扣案插有
    00000000 00號門號之LG廠牌行動電話（連同門號）、注射
    針筒5支、注射用水5瓶，均不能證明與被告販賣毒品海洛因
    或轉讓禁藥等罪有何關連，爰均不予宣告沒收，附此敘明。
    復按從刑從屬於主刑，如無主刑即無從刑，查扣案之海洛因
    1包（驗餘淨重0.83公克）雖係毒品，然依上所述，此乃被
    告意圖營利而販入，自應該當另1販毒行為，本案公訴人僅
    以扣案之該包海洛因以為被告犯附表一至八販賣毒品之證據
    ，並未起訴其於97月10月2日11時5分後至12時40分間之某時
    ，向林惠滿販入毒品之販賣行為，既未經起訴，且與已起訴
    部分係屬數罪之法律關係，即非本案所得審酌，該包海洛因
    即不能於本案一併宣告沒收，亦併此說明。
據上論結，應依刑事訴訟法第369條第1項前段、第364條、第299
條第1項前段，毒品危害防制條例第4條第1項、第17條、第19條
第1項，藥事法第83條第1項，刑法第11條、第47條第1項、第59
條、第51條第5款，判決如主文。
本案經檢察官甲○○到庭執行職務。
中    華    民    國    98    年     8    月    26    日
            刑事第九庭  審判長法  官  江  德  千
                              法  官  康  應  龍
                              法  官  賴  妙  雲
以上正本證明與原本無異。
如不服本判決應於收受送達後十日內向本院提出上訴書狀，其未
敘述上訴之理由者，並得於提起上訴後十日內向本院補提理由書
（均須按他造當事人之人數附繕本）「切勿逕送上級法院」。
                              書記官  蘇  昭  文
中    華    民    國    98    年     8    月    26    日
附錄本案論罪科刑法條全文：
毒品危害防制條例第4條第1項
製造、運輸、販賣第一級毒品者，處死刑或無期徒刑；處無期徒
刑者，得併科新臺幣 1 千萬元以下罰金。
藥事法第83條第1項
明知為偽藥或禁藥，而販賣、供應、調劑、運送、寄藏、牙保、
轉讓或意圖販賣而陳列者，處7年以下有期徒刑，得併科新臺幣5
百萬元以下罰金。
附表一：陳坤富
┌──┬─────┬────┬──────┬───────┬──────┐
│編號│ 販賣時間 │  金額  │  買賣方式  │   所犯法條   │   宣告刑   │
│    │ 、地點   │        │            │              │(主刑、從刑)│
├──┼─────┼────┼──────┼───────┼──────┤
│ 1  │97年9月15 │ 1000元 │陳坤富以彰化│毒品危害防制條│丙○○販賣第│
│    │日下午2時 │        │縣芳苑鄉芳漢│例第4條第1項之│一級毒品，累│
│    │14分後當日│        │路與斗苑路口│販賣第一級毒品│犯，處有期徒│
│    │某時，在彰│        │超商前公用電│罪。          │刑拾年。扣案│
│    │化縣芳苑鄉│        │話撥打丙○○│              │如附表九所示│
│    │公所前。  │        │所持用門號09│              │之物沒收；未│
│    │          │        │00000000號行│              │扣案因販賣第│
│    │          │        │動電話與洪家│              │一級毒品所得│
│    │          │        │興聯繫後，向│              │財物新臺幣壹│
│    │          │        │丙○○購買海│              │仟元沒收，如│
│    │          │        │洛因，並銀貨│              │全部或一部不│
│    │          │        │兩訖。      │              │能沒收時，以│
│    │          │        │            │              │其財產抵償之│
│    │          │        │            │              │。          │
├──┼─────┼────┼──────┼───────┼──────┤
│ 2  │97年9月21 │ 900元  │陳坤富以彰化│毒品危害防制條│丙○○販賣第│
│    │日下午7時 │        │縣芳苑鄉芳漢│例第4條第1項之│一級毒品，累│
│    │19分後當日│        │路與斗苑路口│販賣第一級毒品│犯，處有期徒│
│    │某時，在彰│        │超商前公用電│罪。          │刑拾年。扣案│
│    │化縣芳苑鄉│        │話撥打丙○○│              │如附表九所示│
│    │公所附近。│        │所持用門號09│              │之物沒收之；│
│    │          │        │00000000號行│              │未扣案因販賣│
│    │          │        │動電話與洪家│              │第一級毒品所│
│    │          │        │興聯繫後，向│              │得財物新臺幣│
│    │          │        │丙○○購買海│              │玖佰元沒收，│
│    │          │        │洛因，並銀貨│              │如全部或一部│
│    │          │        │兩訖。      │              │不能沒收時，│
│    │          │        │            │              │以其財產抵償│
│    │          │        │            │              │抵償之。    │
├──┼─────┼────┼──────┼───────┼──────┤
│ 3  │97年9月22 │ 1000元 │陳坤富以彰化│毒品危害防制條│丙○○販賣第│
│    │日上午9時 │        │縣大城鄉豐美│例第4條第1項之│一級毒品，累│
│    │44分後當日│        │村聖德宮雜貨│販賣第一級毒品│犯，處有期徒│
│    │某時，在彰│        │店前公用電話│罪。          │刑拾年。扣案│
│    │化縣芳苑鄉│        │撥打丙○○所│              │如附表九所示│
│    │公所附近。│        │持用門號0955│              │之物沒收之；│
│    │          │        │821791號行動│              │未扣案因販賣│
│    │          │        │電話與丙○○│              │第一級毒品所│
│    │          │        │聯繫後，向洪│              │得財物新臺幣│
│    │          │        │家興購買海洛│              │壹仟元沒收，│
│    │          │        │因，並銀貨兩│              │如全部或一部│
│    │          │        │訖。        │              │不能沒收時，│
│    │          │        │            │              │以其財產抵償│
│    │          │        │            │              │之。        │
├──┼─────┼────┼──────┼───────┼──────┤
│ 4  │97年9月23 │ 500元  │陳坤富以彰化│毒品危害防制條│丙○○販賣第│
│    │日下午4時 │        │縣芳苑鄉芳漢│例第4條第1項之│一級毒品，累│
│    │40分後當日│        │路與斗苑路口│販賣第一級毒品│犯，處有期徒│
│    │某時，在彰│        │超商前公用電│罪。          │刑拾年。扣案│
│    │化縣芳苑鄉│        │話撥打丙○○│              │如附表九所示│
│    │公所附近。│        │所持用門號09│              │之物沒收之；│
│    │          │        │00000000號行│              │未扣案因販賣│
│    │          │        │動電話與洪家│              │第一級毒品所│
│    │          │        │興聯繫後，向│              │得財物新臺幣│
│    │          │        │丙○○購買海│              │伍佰元沒收，│
│    │          │        │洛因，並銀貨│              │如全部或一部│
│    │          │        │兩訖。      │              │不能沒收時，│
│    │          │        │            │              │以其財產抵償│
│    │          │        │            │              │之。        │
├──┼─────┼────┼──────┼───────┼──────┤
│ 5  │97年10月2 │ 1000元 │陳坤富以彰化│毒品危害防制條│丙○○販賣第│
│    │日上午10時│        │縣芳苑鄉芳漢│例第4條第1項之│一級毒品，累│
│    │25分許（公│        │路與斗苑路口│販賣第一級毒品│犯，處有期徒│
│    │訴意旨認97│        │超商前公用電│罪。          │刑拾年。扣案│
│    │年10月2日 │        │話撥打丙○○│              │如附表十所示│
│    │上午9時許 │        │所持用門號09│              │之物沒收之；│
│    │），在彰化│        │00000000號行│              │未扣案因販賣│
│    │縣芳苑鄉芳│        │動電話與洪家│              │第一級毒品所│
│    │漢路與仁愛│        │興聯繫後，向│              │得財物新臺幣│
│    │巷口前。  │        │丙○○購買海│              │壹仟元沒收，│
│    │          │        │洛因，並銀貨│              │如全部或一部│
│    │          │        │兩訖。      │              │不能沒收時，│
│    │          │        │            │              │以其財產抵償│
│    │          │        │            │              │之。        │
└──┴─────┴────┴──────┴───────┴──────┘
附表二：洪啟富
┌──┬─────┬────┬──────┬───────┬──────┐
│編號│ 販賣時間 │  金額  │  買賣方式  │   所犯法條   │   宣告刑   │
│    │ 、地點   │        │            │              │(主刑、從刑)│
├──┼─────┼────┼──────┼───────┼──────┤
│ 1  │97年9月14 │ 500元  │洪啟富以彰化│毒品危害防制條│丙○○販賣第│
│    │日下午6時 │        │縣芳苑鄉芳漢│例第4條第1項之│一級毒品，累│
│    │7分後當日 │        │路與斗苑路口│販賣第一級毒品│犯，處有期徒│
│    │某時，在彰│        │超商前公用電│罪。          │刑拾年。扣案│
│    │化縣芳苑鄉│        │話撥打丙○○│              │如附表九所示│
│    │芳漢路257 │        │所持用門號09│              │之物沒收之；│
│    │巷口。    │        │00000000號行│              │未扣案因販賣│
│    │          │        │動電話與洪家│              │第一級毒品所│
│    │          │        │興聯繫後，向│              │得財物新臺幣│
│    │          │        │丙○○購買海│              │伍佰元沒收，│
│    │          │        │洛因，並銀貨│              │如全部或一部│
│    │          │        │兩訖。      │              │不能沒收時，│
│    │          │        │            │              │以其財產抵償│
│    │          │        │            │              │之。        │
├──┼─────┼────┼──────┼───────┼──────┤
│ 2  │97年9月15 │ 500元  │洪啟富以彰化│毒品危害防制條│丙○○販賣第│
│    │日上午8時 │        │縣芳苑鄉芳漢│例第4條第1項之│一級毒品，累│
│    │34分後當日│        │路與斗苑路口│販賣第一級毒品│犯，處有期徒│
│    │某時，在彰│        │超商前公用電│罪。          │刑拾年。扣案│
│    │化縣芳苑鄉│        │話撥打丙○○│              │如附表九所示│
│    │芳漢路257 │        │所持用門號09│              │之物沒收之；│
│    │巷口。    │        │00000000號行│              │未扣案因販賣│
│    │          │        │動電話與洪家│              │第一級毒品所│
│    │          │        │興聯繫後，向│              │得財物新臺幣│
│    │          │        │丙○○購買海│              │伍佰元沒收，│
│    │          │        │洛因，並銀貨│              │如全部或一部│
│    │          │        │兩訖。      │              │不能沒收時，│
│    │          │        │            │              │以其財產抵償│
│    │          │        │            │              │之。        │
├──┼─────┼────┼──────┼───────┼──────┤
│ 3  │97年9月15 │ 500元  │洪啟富以其住│毒品危害防制條│丙○○販賣第│
│    │日上午9時 │        │家電話(04898│例第4條第1項之│一級毒品，累│
│    │44分後當日│        │6113)撥打洪 │販賣第一級毒品│犯，處有期徒│
│    │某時，在彰│        │家興所持用門│罪。          │刑拾年。扣案│
│    │化縣芳苑鄉│        │號0000000000│              │如附表九所示│
│    │芳漢路257 │        │號行動電話與│              │之物沒收之；│
│    │巷口。    │        │丙○○聯繫後│              │未扣案因販賣│
│    │          │        │，向丙○○購│              │第一級毒品所│
│    │          │        │買海洛因，並│              │得財物財物新│
│    │          │        │銀貨兩訖。  │              │臺幣伍佰元沒│
│    │          │        │            │              │收，如全部或│
│    │          │        │            │              │一部不能沒收│
│    │          │        │            │              │時，以其財產│
│    │          │        │            │              │抵償之。    │
├──┼─────┼────┼──────┼───────┼──────┤
│ 4  │97年9月16 │ 500元  │洪啟富以其住│毒品危害防制條│丙○○販賣第│
│    │日中午12時│        │家電話(04898│例第4條第1項之│一級毒品，累│
│    │52分後當日│        │6113)撥打洪 │販賣第一級毒品│犯，處有期徒│
│    │某時，在彰│        │家興所持用門│罪。          │刑拾年。扣案│
│    │化縣芳苑鄉│        │號0000000000│              │如附表九所示│
│    │芳漢路257 │        │號行動電話與│              │之物沒收之；│
│    │巷口。    │        │丙○○聯繫後│              │未扣案因販賣│
│    │          │        │，向丙○○購│              │第一級毒品所│
│    │          │        │買海洛因，並│              │得財物新臺幣│
│    │          │        │銀貨兩訖。  │              │伍佰元沒收，│
│    │          │        │            │              │如全部或一部│
│    │          │        │            │              │不能沒收時，│
│    │          │        │            │              │以其財產抵償│
│    │          │        │            │              │之。        │
├──┼─────┼────┼──────┼───────┼──────┤
│ 5  │97年9月23 │ 500元  │洪啟富以其住│毒品危害防制條│丙○○販賣第│
│    │日下午4時 │        │家電話(04898│例第4條第1項之│一級毒品，累│
│    │33分後當日│        │6113)撥打洪 │販賣第一級毒品│犯，處有期徒│
│    │某時，在彰│        │家興所持用門│罪。          │刑拾年。扣案│
│    │化縣芳苑鄉│        │號0000000000│              │如附表九所示│
│    │芳漢路257 │        │號行動電話與│              │之物沒收之；│
│    │巷口。    │        │丙○○聯繫後│              │未扣案因販賣│
│    │          │        │，向丙○○購│              │第一級毒品所│
│    │          │        │買海洛因，並│              │得財物新臺幣│
│    │          │        │銀貨兩訖。  │              │伍佰元沒收，│
│    │          │        │            │              │如全部或一部│
│    │          │        │            │              │不能沒收時，│
│    │          │        │            │              │以其財產抵償│
│    │          │        │            │              │之。        │
├──┼─────┼────┼──────┼───────┼──────┤
│ 6  │97年9月24 │ 500元  │洪啟富以其住│毒品危害防制條│丙○○販賣第│
│    │日上午8時 │        │家電話(04898│例第4條第1項之│一級毒品，累│
│    │04分後當日│        │6113)撥打洪 │販賣第一級毒品│犯，處有期徒│
│    │某時，在彰│        │家興所持用門│罪。          │刑拾年。扣案│
│    │化縣芳苑鄉│        │號0000000000│              │如附表十所示│
│    │芳漢路257 │        │號行動電話與│              │之物沒收之；│
│    │巷口。    │        │丙○○聯繫後│              │未扣案因販賣│
│    │          │        │，向丙○○購│              │第一級毒品所│
│    │          │        │買海洛因，並│              │得財物新臺幣│
│    │          │        │銀貨兩訖。  │              │伍佰元沒收，│
│    │          │        │            │              │如全部或一部│
│    │          │        │            │              │不能沒收時，│
│    │          │        │            │              │以其財產抵償│
│    │          │        │            │              │之。        │
├──┼─────┼────┼──────┼───────┼──────┤
│ 7  │(1)97年9月 │1萬元   │丙○○以0955│毒品危害防制條│            │
│    │24 日上午8│        │893439號電話│例第4條第1項之│            │
│    │時50分後當│        │與劉信裕使用│販賣第一級毒品│            │
│    │日某時，在│        │之0000000000│罪。          │            │
│    │彰化縣芳苑│        │號聯絡後，向│              │            │
│    │鄉○○路  │        │劉信裕購買1 │              │            │
│    │257 巷口  │        │萬元海洛因（│              │            │
│    │          │        │重4分之1錢及│              │            │
│    │          │        │8分之1錢），│              │            │
│    │          │        │並銀貨兩訖。│              │            │
│    │          │        │            │              │            │
│    ├─────┼────┼──────┤              │            │
│    │(2)97年9月 │500元   │洪啟富以彰化│              │丙○○販賣第│
│    │26 日中午 │        │縣芳苑鄉芳漢│              │一級毒品，累│
│    │12時7分後 │        │路與斗苑路口│              │犯，處有期徒│
│    │當日某時，│        │超商前公用電│              │刑拾年。扣案│
│    │在彰化縣芳│        │話撥打丙○○│              │如附表十所示│
│    │苑鄉○○路│        │所持用門號09│              │之物沒收之；│
│    │257 巷口。│        │00000000號行│              │未扣案因販賣│
│    │          │        │動電話與洪家│              │第一級毒品所│
│    │          │        │興聯繫後，向│              │得財物新臺幣│
│    │          │        │丙○○購買海│              │伍佰元沒收，│
│    │          │        │洛因，並銀貨│              │如全部或一部│
│    │          │        │兩訖。      │              │不能沒收時，│
│    │          │        │            │              │以其財產抵償│
│    │          │        │            │              │之。        │
├──┼─────┼────┼──────┼───────┼──────┤
│ 8  │(1)97年9月 │ 9千元  │丙○○以0955│毒品危害防制條│            │
│    │26 日下午1│        │893439號電話│例第4條第1項之│            │
│    │時2分許後 │        │與劉信裕使用│販賣第一級毒品│            │
│    │當日某時，│        │之0000000000│罪。          │            │
│    │在彰化縣埔│        │號聯絡後，向│              │            │
│    │心鄉署立彰│        │劉信裕購買9 │              │            │
│    │化醫院附近│        │千元海洛因（│              │            │
│    │雜貨店    │        │重4分之1錢及│              │            │
│    │          │        │8分之1錢），│              │            │
│    │          │        │並銀貨兩訖。│              │            │
│    ├─────┼────┼──────┤              │            │
│    │(2)97年9月 │ 500元  │洪啟富以彰化│              │丙○○販賣第│
│    │27 日上午6│        │縣芳苑鄉公所│              │一級毒品，累│
│    │時46分後當│        │前公用電話撥│              │犯，處有期徒│
│    │日某時，在│        │打丙○○所持│              │刑拾年。扣案│
│    │彰化縣芳苑│        │用門號095589│              │如附表十所示│
│    │鄉芳苑國小│        │3439號行動電│              │之物沒收之；│
│    │大門口前。│        │話與丙○○聯│              │未扣案因販賣│
│    │          │        │繫後，向洪家│              │第一級毒品所│
│    │          │        │興購買海洛因│              │得財物新臺幣│
│    │          │        │，並銀貨兩訖│              │伍佰元沒收，│
│    │          │        │。          │              │如全部或一部│
│    │          │        │            │              │不能沒收時，│
│    │          │        │            │              │以其財產抵償│
│    │          │        │            │              │之。        │
├──┼─────┼────┼──────┼───────┼──────┤
│ 9  │(1)97年9月 │ 6千元  │丙○○以0955│毒品危害防制條│            │
│    │27日上午9 │        │893439號電話│例第4條第1項之│            │
│    │時5分許後 │        │與劉信裕使用│販賣第一級毒品│            │
│    │當日某時，│        │之0000000000│罪。          │            │
│    │在彰化縣埔│        │號聯絡後，向│              │            │
│    │心鄉署立彰│        │劉信裕購買6 │              │            │
│    │化醫院附近│        │千元海洛因（│              │            │
│    │雜貨店    │        │重4分之1錢）│              │            │
│    │          │        │，並銀貨兩訖│              │            │
│    │          │        │。          │              │            │
│    ├─────┼────┼──────┤              │            │
│    │(2)97年9月 │500元   │洪啟富以彰化│              │丙○○販賣第│
│    │27日中午12│        │縣芳苑鄉芳漢│              │一級毒品，累│
│    │時12分後當│        │路與斗苑路口│              │犯，處有期徒│
│    │日某時，在│        │超商前公用電│              │刑拾年。扣案│
│    │彰化縣芳苑│        │話撥打丙○○│              │如附表十所示│
│    │鄉芳苑國小│        │所持用門號09│              │之物沒收之；│
│    │大門口前。│        │00000000號行│              │未扣案因販賣│
│    │          │        │動電話與洪家│              │第一級毒品所│
│    │          │        │興聯繫後，向│              │得財物新臺幣│
│    │          │        │丙○○購買海│              │伍佰元沒收，│
│    │          │        │洛因，並銀貨│              │如全部或一部│
│    │          │        │兩訖。      │              │不能沒收時，│
│    │          │        │            │              │以其財產抵償│
│    │          │        │            │              │之。        │
├──┼─────┼────┼──────┼───────┼──────┤
│ 10 │97年9月28 │ 500元  │洪啟富以其住│毒品危害防制條│丙○○販賣第│
│    │日上午8時 │        │家電話(04898│例第4條第1項之│一級毒品，累│
│    │54分後當日│        │6113)撥打洪 │販賣第一級毒品│犯，處有期徒│
│    │某時，在彰│        │家興所持用門│罪。          │刑拾年。扣案│
│    │化縣芳苑鄉│        │號0000000000│              │如附表十所示│
│    │芳漢路257 │        │號行動電話與│              │之物沒收之；│
│    │巷口。    │        │丙○○聯繫後│              │未扣案因販賣│
│    │          │        │，向丙○○購│              │第一級毒品所│
│    │          │        │買海洛因，並│              │得財物新臺幣│
│    │          │        │銀貨兩訖。  │              │伍佰元沒收，│
│    │          │        │            │              │如全部或一部│
│    │          │        │            │              │不能沒收時，│
│    │          │        │            │              │以其財產抵償│
│    │          │        │            │              │之。        │
├──┼─────┼────┼──────┼───────┼──────┤
│ 11 │97年10月1 │ 500元  │洪啟富以彰化│毒品危害防制條│丙○○販賣第│
│    │日下午2時 │        │縣芳苑鄉芳漢│例第4條第1項之│一級毒品，累│
│    │49分後當日│        │路與斗苑路口│販賣第一級毒品│犯，處有期徒│
│    │某時，在彰│        │超商前公用電│罪。          │刑拾年。扣案│
│    │化縣芳苑鄉│        │話撥打丙○○│              │如附表十所示│
│    │芳漢路257 │        │所持用門號  │              │之物沒收之；│
│    │巷口。    │        │0000000000號│              │未扣案因販賣│
│    │          │        │行動電話與洪│              │第一級毒品所│
│    │          │        │家興聯繫後，│              │得財物新臺幣│
│    │          │        │向丙○○購買│              │伍佰元沒收，│
│    │          │        │海洛因，並銀│              │如全部或一部│
│    │          │        │貨兩訖。    │              │不能沒收時，│
│    │          │        │            │              │以其財產抵償│
│    │          │        │            │              │之。        │
└──┴─────┴────┴──────┴───────┴──────┘
附表三：鄭盟露（陳嘉宏陪同前往）
┌──┬─────┬────┬──────┬───────┬──────┐
│編號│ 販賣時間 │  金額  │  買賣方式  │   所犯法條   │   宣告刑   │
│    │ 、地點   │        │            │              │(主刑、從刑)│
├──┼─────┼────┼──────┼───────┼──────┤
│ 1  │97年9月17 │500 元  │鄭盟露與陳嘉│毒品危害防制條│丙○○販賣第│
│    │日中午12時│        │宏合資5百元 │例第4條第1項之│一級毒品，累│
│    │31分後當日│        │後，由鄭盟露│販賣第一級毒品│犯，處有期徒│
│    │某時，在彰│        │以所持用門號│罪。          │刑拾年。扣案│
│    │化縣芳苑鄉│        │0000000000號│              │如附表九所示│
│    │芳漢路芳二│        │行動電話撥打│              │之物沒收之；│
│    │段257巷口 │        │丙○○所持用│              │未扣案因販賣│
│    │紅綠燈附近│        │門號00000000│              │第一級毒品所│
│    │。        │        │91號行動電話│              │得財物新臺幣│
│    │          │        │與丙○○聯繫│              │伍佰元沒收，│
│    │          │        │後，鄭盟露在│              │如全部或一部│
│    │          │        │陳嘉宏陪同下│              │不能沒收時，│
│    │          │        │，由鄭盟露出│              │以其財產抵償│
│    │          │        │面向丙○○購│              │之。        │
│    │          │        │買海洛因，並│              │            │
│    │          │        │銀貨兩訖。  │              │            │
├──┼─────┼────┼──────┼───────┼──────┤
│ 2  │97年10月1 │500 元  │鄭盟露與陳嘉│毒品危害防制條│丙○○販賣第│
│    │日上午10時│        │宏合資5百元 │例第4條第1項之│一級毒品，累│
│    │58分後當日│        │後，由鄭盟露│販賣第一級毒品│犯，處有期徒│
│    │某時，在彰│        │以所持用門號│罪。          │刑拾年。扣案│
│    │化縣芳苑鄉│        │0000000000號│              │如附表九所示│
│    │芳漢路芳二│        │行動電話撥打│              │之物沒收之；│
│    │段257巷口 │        │丙○○所持用│              │未扣案因販賣│
│    │紅綠燈附近│        │門號00000000│              │第一級毒品所│
│    │。        │        │91號行動電話│              │得財物新臺幣│
│    │          │        │與丙○○聯繫│              │伍佰元沒收，│
│    │          │        │後，鄭盟露在│              │如全部或一部│
│    │          │        │陳嘉宏陪同下│              │不能沒收時，│
│    │          │        │，由鄭盟露出│              │以其財產抵償│
│    │          │        │面向丙○○購│              │之。        │
│    │          │        │買海洛因，並│              │            │
│    │          │        │銀貨兩訖。  │              │            │
└──┴─────┴────┴──────┴───────┴──────┘
附表四：鄭盟露
┌──┬─────┬────┬──────┬───────┬──────┐
│編號│ 販賣時間 │  金額  │  買賣方式  │   所犯法條   │   宣告刑   │
│    │ 、地點   │        │            │              │(主刑、從刑)│
├──┼─────┼────┼──────┼───────┼──────┤
│ 1  │97年9月11 │ 500元  │鄭盟露以所持│毒品危害防制條│丙○○販賣第│
│    │日中午12時│        │用門號093815│例第4條第1項之│一級毒品，累│
│    │47分後當日│        │7402號行動電│販賣第一級毒品│犯，處有期徒│
│    │某時，在彰│        │話撥打丙○○│罪。          │刑拾年。扣案│
│    │化縣芳苑鄉│        │所持用門號09│              │如附表九所示│
│    │芳漢路芳二│        │00000000號行│              │之物沒收之；│
│    │段257巷口 │        │動電話與洪家│              │未扣案因販賣│
│    │紅綠燈附近│        │興聯繫後，向│              │第一級毒品所│
│    │。        │        │丙○○購買海│              │得財物新臺幣│
│    │          │        │洛因，並銀貨│              │伍佰元沒收，│
│    │          │        │兩訖。      │              │如全部或一部│
│    │          │        │            │              │不能沒收時，│
│    │          │        │            │              │以其財產抵償│
│    │          │        │            │              │之。        │
├──┼─────┼────┼──────┼───────┼──────┤
│ 2  │97年9月12 │ 500元  │鄭盟露以所持│毒品危害防制條│丙○○販賣第│
│    │日上午8時 │        │用門號093815│例第4條第1項之│一級毒品，累│
│    │25分後當日│        │7402號行動電│販賣第一級毒品│犯，處有期徒│
│    │某時，在彰│        │話撥打丙○○│罪。          │刑拾年。扣案│
│    │化縣芳苑鄉│        │所持用門號09│              │如附表九所示│
│    │斗苑路與臺│        │00000000號行│              │之物沒收之；│
│    │17 線路口 │        │動電話與洪家│              │未扣案因販賣│
│    │7-11 超商 │        │興聯繫後，向│              │第一級毒品所│
│    │前。      │        │丙○○購買海│              │得財物新臺幣│
│    │          │        │洛因，並銀貨│              │伍佰元沒收，│
│    │          │        │兩訖。      │              │如全部或一部│
│    │          │        │            │              │不能沒收時，│
│    │          │        │            │              │以其財產抵償│
│    │          │        │            │              │之。        │
├──┼─────┼────┼──────┼───────┼──────┤
│ 3  │97年9月15 │ 500元  │鄭盟露以所持│毒品危害防制條│丙○○販賣第│
│    │日上午9時 │        │用門號093815│例第4條第1項之│一級毒品，累│
│    │43分後當日│        │7402號行動電│販賣第一級毒品│犯，處有期徒│
│    │某時，在彰│        │話撥打丙○○│罪。          │刑拾年。扣案│
│    │化縣芳苑鄉│        │所持用門號09│              │如附表九所示│
│    │芳漢路芳二│        │00000000號行│              │之物沒收之；│
│    │段257巷口 │        │動電話與洪家│              │未扣案因販賣│
│    │紅綠燈附近│        │興聯繫後，向│              │第一級毒品所│
│    │。        │        │丙○○購買海│              │得財物新臺幣│
│    │          │        │洛因，並銀貨│              │伍佰元沒收，│
│    │          │        │兩訖。      │              │如全部或一部│
│    │          │        │            │              │不能沒收時，│
│    │          │        │            │              │以其財產抵償│
│    │          │        │            │              │之。        │
├──┼─────┼────┼──────┼───────┼──────┤
│ 4  │97年10月2 │ 500元  │鄭盟露以不詳│毒品危害防制條│丙○○販賣第│
│    │日上午9時 │        │電話撥打洪家│例第4條第1項之│一級毒品，累│
│    │25分後當日│        │興所持用門號│販賣第一級毒品│犯，處有期徒│
│    │某時，在彰│        │0000000000號│罪。          │刑拾年。扣案│
│    │化縣芳苑鄉│        │行動電話與洪│              │如附表十所示│
│    │芳漢路芳二│        │家興聯繫後，│              │之物沒收之；│
│    │段257巷口 │        │向丙○○購買│              │未扣案因販賣│
│    │紅綠燈附近│        │海洛因，並銀│              │第一級毒品所│
│    │。        │        │貨兩訖。    │              │得財物新臺幣│
│    │          │        │            │              │伍佰元沒收，│
│    │          │        │            │              │如全部或一部│
│    │          │        │            │              │不能沒收時，│
│    │          │        │            │              │以其財產抵償│
│    │          │        │            │              │之。        │
└──┴─────┴────┴──────┴───────┴──────┘
附表五：乙○○
┌──┬─────┬────┬──────┬───────┬──────┐
│編號│ 販賣時間 │  金額  │  買賣方式  │   所犯法條   │   宣告刑   │
│    │ 、地點   │        │            │              │(主刑、從刑)│
├──┼─────┼────┼──────┼───────┼──────┤
│ 1  │97年9月11 │ 500元  │乙○○以所持│毒品危害防制條│丙○○販賣第│
│    │日下午1時 │        │用門號091728│例第4條第1項之│一級毒品，累│
│    │50分後當日│        │7779號行動電│販賣第一級毒品│犯，處有期徒│
│    │某時，在彰│        │話撥打丙○○│罪。          │刑拾年。扣案│
│    │化縣芳苑鄉│        │所持用門號09│              │如附表九所示│
│    │芳漢路257 │        │00000000號行│              │之物沒收之；│
│    │巷12號門口│        │動電話與洪家│              │未扣案因販賣│
│    │。        │        │興聯繫後，向│              │第一級毒品所│
│    │          │        │丙○○購買海│              │得財物新臺幣│
│    │          │        │洛因，並銀貨│              │伍佰元沒收，│
│    │          │        │兩訖。      │              │如全部或一部│
│    │          │        │            │              │不能沒收時，│
│    │          │        │            │              │以其財產抵償│
│    │          │        │            │              │之。        │
├──┼─────┼────┼──────┼───────┼──────┤
│ 2  │97年9月12 │ 1000元 │乙○○以所持│毒品危害防制條│丙○○販賣第│
│    │日上午10時│        │用門號091728│例第4條第1項之│一級毒品，累│
│    │42分後當日│        │7779號行動電│販賣第一級毒品│犯，處有期徒│
│    │某時，在彰│        │話撥打丙○○│罪。          │刑拾年。扣案│
│    │化縣芳苑鄉│        │所持用門號09│              │如附表九所示│
│    │芳漢路257 │        │00000000號行│              │之物沒收之；│
│    │巷12號門口│        │動電話與洪家│              │未扣案因販賣│
│    │。        │        │興聯繫後，向│              │第一級毒品所│
│    │          │        │丙○○購買海│              │得財物新臺幣│
│    │          │        │洛因，並銀貨│              │壹仟元沒收，│
│    │          │        │兩訖。      │              │如全部或一部│
│    │          │        │            │              │不能沒收時，│
│    │          │        │            │              │以其財產抵償│
│    │          │        │            │              │之。        │
├──┼─────┼────┼──────┼───────┼──────┤
│ 3  │97年9月13 │ 1000元 │乙○○以所持│毒品危害防制條│丙○○販賣第│
│    │日上午6時 │        │用門號091728│例第4條第1項之│一級毒品，累│
│    │47分後當日│        │7779號行動電│販賣第一級毒品│犯，處有期徒│
│    │某時，在彰│        │話撥打丙○○│罪。          │刑拾年。扣案│
│    │化縣芳苑鄉│        │所持用門號09│              │如附表九所示│
│    │芳漢路257 │        │00000000號行│              │之物沒收之；│
│    │巷口。    │        │動電話與洪家│              │未扣案因販賣│
│    │          │        │興聯繫後，向│              │第一級毒品所│
│    │          │        │丙○○購買海│              │得財物新臺幣│
│    │          │        │洛因，並銀貨│              │壹仟元沒收，│
│    │          │        │兩訖。      │              │如全部或一部│
│    │          │        │            │              │不能沒收時，│
│    │          │        │            │              │以其財產抵償│
│    │          │        │            │              │之。        │
├──┼─────┼────┼──────┼───────┼──────┤
│ 4  │97年9月16 │ 500元  │乙○○以所持│毒品危害防制條│丙○○販賣第│
│    │日下午2時 │        │用門號091728│例第4條第1項之│一級毒品，累│
│    │22分後當日│        │7779號行動電│販賣第一級毒品│犯，處有期徒│
│    │某時，在彰│        │話撥打丙○○│罪。          │刑拾年。扣案│
│    │化縣芳苑鄉│        │所持用門號09│              │如附表九所示│
│    │芳漢路257 │        │00000000號行│              │之物沒收之；│
│    │巷口。    │        │動電話與洪家│              │未扣案因販賣│
│    │          │        │興聯繫後，向│              │第一級毒品所│
│    │          │        │丙○○購買海│              │得財物新臺幣│
│    │          │        │洛因，並銀貨│              │伍佰元沒收，│
│    │          │        │兩訖。      │              │如全部或一部│
│    │          │        │            │              │不能沒收時，│
│    │          │        │            │              │以其財產抵償│
│    │          │        │            │              │之。        │
├──┼─────┼────┼──────┼───────┼──────┤
│ 5  │97年10月2 │ 500元  │乙○○與洪家│毒品危害防制條│丙○○販賣第│
│    │日上午10時│        │興聯絡後，由│例第4條第1項之│一級毒品，累│
│    │許，在彰化│        │乙○○向洪家│販賣第一級毒品│犯，處有期徒│
│    │縣芳苑鄉芳│        │興購買海洛因│罪。          │刑拾年。未扣│
│    │漢路257巷 │        │，並銀貨兩訖│              │案因販賣第一│
│    │12號門口。│        │。          │              │級毒品所得財│
│    │          │        │            │              │物新臺幣伍佰│
│    │          │        │            │              │元沒收，如全│
│    │          │        │            │              │部或一部不能│
│    │          │        │            │              │沒收時，以其│
│    │          │        │            │              │財產抵償之。│
└──┴─────┴────┴──────┴───────┴──────┘
附表六：洪瑋聯
┌──┬─────┬────┬──────┬───────┬──────┐
│編號│ 販賣時間 │  金額  │  買賣方式  │   所犯法條   │   宣告刑   │
│    │ 、地點   │        │            │              │(主刑、從刑)│
├──┼─────┼────┼──────┼───────┼──────┤
│ 1  │(1)97年9月5│1萬元   │丙○○以0926│毒品危害防制條│            │
│    │日下午10時│        │160774號電話│例第4條第1項之│            │
│    │49 分許後 │        │與劉信裕使用│販賣第一級毒品│            │
│    │當日某時，│        │之0000000000│罪。          │            │
│    │在彰化縣埔│        │號聯絡後，向│              │            │
│    │心鄉署立彰│        │劉信裕、「阿│              │            │
│    │化醫院附近│        │滿」之成年女│              │            │
│    │雜貨店    │        │子購買1萬元 │              │            │
│    │          │        │海洛因（重4 │              │            │
│    │          │        │分之1錢及8分│              │            │
│    │          │        │之1錢），並 │              │            │
│    │          │        │銀貨兩訖。  │              │            │
│    ├─────┼────┼──────┤              │            │
│    │(2)97年9月7│500元   │洪瑋聯以所持│              │丙○○販賣第│
│    │日下午5時 │        │用門號095593│              │一級毒品，累│
│    │16 分後當 │        │6575號行動電│              │犯，處有期徒│
│    │日某時，在│        │話撥打丙○○│              │刑拾年。扣案│
│    │彰化縣芳苑│        │所持用門號09│              │如附表九所示│
│    │鄉○○路芳│        │00000000號行│              │之物沒收之。│
│    │二段257巷 │        │動電話與洪家│              │未扣案如附表│
│    │口。      │        │興聯繫後，向│              │十一所示之物│
│    │          │        │丙○○購買海│              │、因販賣第一│
│    │          │        │洛因，並銀貨│              │級毒品所得財│
│    │          │        │兩訖。      │              │物新臺幣伍佰│
│    │          │        │            │              │元均沒收，如│
│    │          │        │            │              │全部或一部不│
│    │          │        │            │              │能沒收時，附│
│    │          │        │            │              │表十一所示之│
│    │          │        │            │              │物追徵其價額│
│    │          │        │            │              │或以其財產抵│
│    │          │        │            │              │償之，販賣毒│
│    │          │        │            │              │品所得財物新│
│    │          │        │            │              │臺幣伍佰元以│
│    │          │        │            │              │其財產抵償之│
│    │          │        │            │              │。          │
├──┼─────┼────┼──────┼───────┼──────┤
│ 2  │97年9月8日│ 500元  │洪瑋聯以所持│毒品危害防制條│丙○○販賣第│
│    │下午7時16 │        │用門號095593│例第4條第1項之│一級毒品，累│
│    │分後當日某│        │6575號行動電│販賣第一級毒品│犯，處有期徒│
│    │時，在彰化│        │話撥打丙○○│罪。          │刑拾年。扣案│
│    │縣芳苑鄉芳│        │所持用門號  │              │如附表九所示│
│    │漢路芳二段│        │0000000000號│              │之物沒收之；│
│    │257巷口。 │        │行動電話與洪│              │未扣案因販賣│
│    │          │        │家興聯繫後，│              │第一級毒品所│
│    │          │        │向丙○○購買│              │得財物新臺幣│
│    │          │        │海洛因，並銀│              │伍佰元沒收，│
│    │          │        │貨兩訖。    │              │如全部或一部│
│    │          │        │            │              │不能沒收時，│
│    │          │        │            │              │以其財產抵償│
│    │          │        │            │              │之。        │
├──┼─────┼────┼──────┼───────┼──────┤
│ 3  │97年9月18 │ 1000元 │洪瑋聯以其住│毒品危害防制條│丙○○販賣第│
│    │日下午5時 │        │家電話(04893│例第4條第1項之│一級毒品，累│
│    │48分後當日│        │5266)撥打洪 │販賣第一級毒品│犯，處有期徒│
│    │某時，在彰│        │家興所持用門│罪。          │刑拾年。扣案│
│    │化縣芳苑鄉│        │號0000000000│              │如附表九所示│
│    │永興村芳漢│        │號行動電話與│              │之物沒收之；│
│    │路順源回收│        │丙○○聯繫後│              │未扣案因販賣│
│    │場前。    │        │，向丙○○購│              │第一級毒品所│
│    │          │        │買海洛因，並│              │得財物新臺幣│
│    │          │        │銀貨兩訖。  │              │壹仟元沒收，│
│    │          │        │            │              │如全部或一部│
│    │          │        │            │              │不能沒收時，│
│    │          │        │            │              │以其財產抵償│
│    │          │        │            │              │之。        │
├──┼─────┼────┼──────┼───────┼──────┤
│ 4  │97年9月24 │ 400元  │洪瑋聯以所持│毒品危害防制條│丙○○販賣第│
│    │日上午7時 │        │用門號095593│例第4條第1項之│一級毒品，累│
│    │6分後當日 │        │6575號行動電│販賣第一級毒品│犯，處有期徒│
│    │某時，在彰│        │話撥打丙○○│罪。          │刑拾年。扣案│
│    │化縣芳苑鄉│        │所持用門號  │              │如附表十所示│
│    │芳漢路芳二│        │0000000000號│              │之物沒收之；│
│    │段257巷口 │        │行動電話與洪│              │未扣案因販賣│
│    │。        │        │家興聯繫後，│              │第一級毒品所│
│    │          │        │向丙○○購買│              │得財物新臺幣│
│    │          │        │海洛因，並銀│              │肆佰元沒收，│
│    │          │        │貨兩訖。    │              │如全部或一部│
│    │          │        │            │              │不能沒收時，│
│    │          │        │            │              │以其財產抵償│
│    │          │        │            │              │之。        │
├──┼─────┼────┼──────┼───────┼──────┤
│ 5  │97年10月1 │ 500元  │洪瑋聯與洪家│毒品危害防制條│丙○○販賣第│
│    │日下午某時│        │興聯絡後，由│例第4條第1項之│一級毒品，累│
│    │許，在彰化│        │洪瑋聯向洪家│販賣第一級毒品│犯，處有期徒│
│    │縣芳苑鄉芳│        │興購買海洛因│罪。          │刑拾年。未扣│
│    │漢路芳二段│        │，並銀貨兩訖│              │案因販賣第一│
│    │257巷口。 │        │。          │              │級毒品所得財│
│    │          │        │            │              │物新臺幣伍佰│
│    │          │        │            │              │元沒收，如全│
│    │          │        │            │              │部或一部不能│
│    │          │        │            │              │沒收時，以其│
│    │          │        │            │              │財產抵償之。│
└──┴─────┴────┴──────┴───────┴──────┘
附表七：張韶之
┌──┬─────┬────┬──────┬───────┬──────┐
│編號│ 販賣時間 │  金額  │  買賣方式  │   所犯法條   │   宣告刑   │
│    │ 、地點   │        │            │              │(主刑、從刑)│
├──┼─────┼────┼──────┼───────┼──────┤
│ 1  │97年9月27 │ 500元  │張韶之以所持│毒品危害防制條│丙○○販賣第│
│    │日中午12時│        │用門號095593│例第4條第1項之│一級毒品，累│
│    │49分許後當│        │6575號行動電│販賣第一級毒品│犯，處有期徒│
│    │日某時，在│        │話撥打丙○○│罪。          │刑拾年。扣案│
│    │彰化縣芳苑│        │所持用門號09│              │如附表十所示│
│    │鄉○○路與│        │00000000號行│              │之物沒收之；│
│    │台17線7-11│        │動電話與洪家│              │未扣案因販賣│
│    │超商前。  │        │興聯繫後，向│              │第一級毒品所│
│    │          │        │丙○○購買海│              │得財物新臺幣│
│    │          │        │洛因，並銀貨│              │伍佰元沒收，│
│    │          │        │兩訖。      │              │如全部或一部│
│    │          │        │            │              │不能沒收時，│
│    │          │        │            │              │以其財產抵償│
│    │          │        │            │              │之。        │
└──┴─────┴────┴──────┴───────┴──────┘
附表八：林志成
┌──┬─────┬────┬──────┬───────┬──────┐
│編號│ 販賣時間 │  金額  │  買賣方式  │   所犯法條   │   宣告刑   │
│    │ 、地點   │        │            │              │(主刑、從刑)│
├──┼─────┼────┼──────┼───────┼──────┤
│ 1  │97年9月11 │ 1000元 │林志成以所持│毒品危害防制條│丙○○販賣第│
│    │日下午7時 │        │用門號098666│例第4條第1項之│一級毒品，累│
│    │29分後當日│        │6847號行動電│販賣第一級毒品│犯，處有期徒│
│    │某時，在彰│        │話撥打丙○○│罪。          │刑拾年。扣案│
│    │化縣芳苑鄉│        │所持用門號09│              │如附表九所示│
│    │芳漢路芳二│        │00000000號行│              │之物沒收之；│
│    │段257巷口 │        │動電話與洪家│              │未扣案因販賣│
│    │。        │        │興聯繫後，向│              │第一級毒品所│
│    │          │        │丙○○購買海│              │得財物新臺幣│
│    │          │        │洛因，並銀貨│              │壹仟元沒收，│
│    │          │        │兩訖。      │              │如全部或一部│
│    │          │        │            │              │不能沒收時，│
│    │          │        │            │              │以其財產抵償│
│    │          │        │            │              │之。        │
├──┼─────┼────┼──────┼───────┼──────┤
│ 2  │97年9月15 │ 1000元 │林志成以所持│毒品危害防制條│丙○○販賣第│
│    │日下午1時 │        │用門號098666│例第4條第1項之│一級毒品，累│
│    │56分後當日│        │6847號行動電│販賣第一級毒品│犯，處有期徒│
│    │某時，在彰│        │話撥打丙○○│罪。          │刑拾年。扣案│
│    │化縣芳苑鄉│        │所持用門號09│              │如附表九所示│
│    │芳漢路芳二│        │00000000號行│              │之物沒收之；│
│    │段257巷口 │        │動電話與洪家│              │未扣案因販賣│
│    │。        │        │興聯繫後，向│              │第一級毒品所│
│    │          │        │丙○○購買海│              │得財物新臺幣│
│    │          │        │洛因，並銀貨│              │壹仟元沒收，│
│    │          │        │兩訖。      │              │如全部或一部│
│    │          │        │            │              │不能沒收時，│
│    │          │        │            │              │以其財產抵償│
│    │          │        │            │              │之。        │
└──┴─────┴────┴──────┴───────┴──────┘
附表九
    MOTOROLA廠牌行動電話機具本身（原搭配0000000000號門號
    使用）
附表十
    SAMSUNG廠牌行動電話機具本身（原搭配0000000000號門號
    使用）
附表十一
    NOKIA廠牌行動電話機具本身（原搭配0000000000號門號使
    用）（未扣案）
備註：
   1.被告於附表六編號1(1)之97年9月5日22時49分許後當日某時
     向劉信裕以1萬元價格販入毒品海洛因。其後於附表一編號
     1 至4、附表二編號1至6、附表三編號1、附表四編號1至3
     、附表五編號1至4、附表六編號1(2)至4、附表八編號1至2
     所示時地販售與各該人，此部分被告販出所得共計1萬5千8
     百元，雖與被告於偵訊所供「每變賣1萬元的量，『約』可
     賺約3千元的海洛因量」略有出入，然此或因被告於每次販
     售毒品之際，並未仔細精算，或因實際與被告接洽買賣過
     程中，就金錢或毒品純度討價還價，均不無可能。惟依上
     推算結果，被告於附表六編號1(1)該次販入後再販賣給上開
     附表各該編號之人士，所得金額並未差距甚多。故被告於
     販賣毒品予上開附表各該編號之人士，其各該毒品來源均
     來自劉信裕，信屬真實。
   2.被告於附表二編號7(1)之97年9月24日8時50分許向劉信裕以
     1萬元價格販入毒品海洛因。其後於附表二編號7(2)所示時
     地販賣其中5百元份量之海洛因予洪啟富，足見該次販賣洪
     啟富之毒品來源為劉信裕，信屬真實。
   3.被告於附表二編號8(1)之97年9月26日13時2分許後當日某時
     向劉信裕以9千元價格販入毒品海洛因。其後於附表二編號
     8(2)所示時地販賣其中5百元份量之海洛因予洪啟富，足見
     該次販賣洪啟富之毒品來源為劉信裕，信屬真實。
   4.被告於附表二編號9(1)之97年9月27日9時5分許後當日某時
     向劉信裕以6千元價格販入毒品海洛因。其後於附表一編號
     5、附表二編號9(2)至11、附表三編號2、附表四編號4、附
     表五編號5、附表六編號5、附表七編號1所示時地販賣毒品
     予各該人，此部分被告販出所得共計5千元，足見被告於販
     賣毒品予上開附表各該編號之人士，其各該毒品來源均來
     自劉信裕，信屬真實。


司法院資訊處製作；財團法人民間司法改革基金會備份。
